臺灣桃園地方法院刑事判決　　　　　　　94年度簡上字第61號
上　訴　人　臺灣桃園地方法院檢察署檢察官
被　　　告　乙○○　男　63歲（民國30年9月13日生）
選任辯護人　陳俊隆律師
上列上訴人因被告傷害案件，不服本院簡易庭於中華民國93年12
月30日所為93年度桃簡字第2041號第一審簡易判決（聲請簡易判
決處刑案號：93年度偵字第13537 、15399 號），提起上訴，本
院合議庭為第二審判決如下：
    主    文
上訴駁回。
    事    實
一、乙○○前於民國86年間即因傷害甲○○案件，經本院於86年
    9 月22日，以86年度易字第1571號判決判處拘役50日，如易
    科罰金，以300 元折算1 日確定，並於86年10月9 日易科罰
    金執行完畢（不構成累犯）。詎猶不知收斂，復基於傷害之
    概括犯意，先於93年6 月14日13 時25 分許，在桃園縣蘆竹
    鄉公埔地區之「桃園客運」公車上，無故出手毆打甲○○臉
    部及手部，並出言恐嚇稱：「你如果不拿錢給我，見一次面
    就打一次」等語後，因公車司機適時制止而暫時罷手，然於
    公車途經頂社站時，又接續毆打甲○○之臉部，致甲○○右
    臉、兩手受有多處撕裂傷之傷害；另於同年9 月20日11時35
    分許，在桃園縣蘆竹鄉南崁地區之「桃園客運」公車上，見
    甲○○亦搭乘該公車，乃承前傷害之概括犯意，出手毆打甲
    ○○之臉部，同時並以閩南語恫稱：「打給你死」等語，造
    成甲○○右眼瞼、左眼角挫傷血腫、右手手腕扭傷、右眼皮
    瘀青、右臉擦傷等傷害，且因而心生畏懼。
二、案經甲○○訴由桃園縣政府警察局大園分局報告臺灣桃園地
    方法院檢察署檢察官偵查起訴。
    理    由
一、訊據被告乙○○矢口否認上開傷害犯行，均辯稱：伊當時有
    在車上，但未毆打甲○○，也沒有恐嚇云云，惟查：右揭事
    實，業據被害人甲○○指訴綦詳，復據目擊證人林秀明、詹
    志欽、王徐習、游陳妊證述明確，並有長安診所診斷證明書
    2 紙、長庚紀念醫院林口分院診斷證明書1 紙附卷可稽，被
    告所辯，顯係卸責之詞，不足採信。綜上，本件事證明確，
    被告上揭傷害犯行足可認定，應依法論科。
二、核被告所為，係犯刑法第277 條第1 項之傷害罪。又被告於
    傷害告訴人之前，以危害告訴人身體之事出言恐嚇；或於恐
    嚇告訴人之同時實施傷害行為，其言語恐嚇之危險行為均應
    為傷害之實害行為所吸收，不另論罪，聲請意旨認應另成立
    恐嚇罪，自有誤會。被告前後2 次傷害犯行，時間緊接，方
    法相同，且均係犯構成要件相同之罪名，顯係基於概括之犯
    意連續為之，為連續犯，應依刑法第56條之規定論以一罪，
    並加重其刑。原審以被告之傷害犯行，事證均臻明確，援引
    刑法第277 條第1 項、第56條、第41條第1 項前段、罰金罰
    鍰提高標準條例第1 條前段、第2 條，再審酌被告前於86年
    間即因傷害甲○○案件，經本院判處拘役50日，如易科罰金
    ，以300 元折算1 日確定，並於86年10月9 日易科罰金執行
    完畢，竟又再犯本案，足見其惡性非輕，且於犯罪後猶飾詞
    狡辯，顯無悔意等一切情狀，判處被告有期徒刑6 月，並諭
    知易科罰金之折算標準，其認事用法均無錯誤，量刑亦稱妥
    適；而公訴人循告訴人之請求，上訴意旨略以：被告多次惡
    意毆打告訴人，原審僅判處有期徒刑6 月，並得易科罰金，
    顯屬過輕等語。然查，原審就被告之犯罪動機、犯行經過已
    詳加調查，量刑並無失衡不當之處，公訴人執前詞提起上訴
    ，為無理由，應予駁回。
據上論斷，應依刑事訴訟法第455 條之1 第3 項、第368 條，判
決如主文。
本案經檢察官廖先志到庭執行職務。
中　　華　　民　　國　　94　　年　　6 　　月　　14　　日
                        臺灣桃園地方法院刑事第十二庭
                                審判長法  官  游紅桃
                                      法  官  王美玲
                                      法  官  黃永定
以上正本證明與原本無異。
不得上訴。
                                      書記官  施春祝
中　　華　　民　　國　　94　　年　　6 　　月　　14　　日
